---
title: "Solucion Ejercicios Análisis Exploratorio de Datos"
author: "Javier Hinarejos Albero"
date: "2023-10-11"
output: html_document
---
## Ejercicio 
Considera los conjuntos de datos mammals del paquete MASS y Animals2 del paquete robustbase.

Mira la las características de ambos conjuntos usando la ayuda.

```{r}
library(MASS)
library(robustbase)
```

```{r}
data("mammals")
data("Animals2")
```


Usa las funciones dim, head, tail, str para una primera visión de los conjuntos de datos.
```{r}
x <- mammals
dim(x)
head(x)
tail(x)
str(x)
```

```{r}
y <- Animals2
dim(y)
head(y)
tail(y)
str(y)
```

Muestra los nombres de las filas y las columnas (rownames, colnames)
```{r}
rownames(x)
colnames(x)
```

```{r}
rownames(y)
colnames(y)
```



Usa la función intersect y almacena en la variable commonAnimals los aminales que aparezcan en ambos conjuntos

Usa setdiff para averiguar qué animales no están en ambos conjuntos. ¿Cuántos son ?. ¿Qué tipo de animales son?

Determina las diferencia entre los animales que no aparecen en ambos conjuntos.
```{r}

```

